# 上市参股了一家基金公司，基金公司类似于风投，如何对该投资做减值测试？

提问人：我还不会飞 时间：2018-06-21 10:43:09
请教陈版： A上市公司作为LP投资了一家基金公司B，B基金的管理人GP有政府出资背景。B基金主要是对某高新科技园的高新技术企业、教育、咨询等公司投资，扶持有潜力的小公司发展。B基金就有点像风投了。 A上司公司投资B基金，期末的话如何做减值测试？B基金现阶段投资的公司基本均为亏损状态，如果按照一般的减值思路，那不是目前就存在减值了吗？但是风投都是后期才能看到最终的盈亏。

回答人：chenyiwei
建议综合考虑以下问题： 1 、该基金内部有无优先/劣后等分级？A公司投资的是哪一级？对本企业保障程度如何？ 2 、该基金投资项目的目前盈利状况、引入其他PE/VC的情况和估值情况，IPO计划的进展情况； 3 、B企业或其他合伙人（或其他合伙人的关联方）为本企业的本金安全和取得约定收益提供了哪些保障？这些担保人的履约能力如何？